最高法院刑事判決　　　　　　　　　　　　　　　八十六年度台上字第一一四二號
　　上　訴　人　劉秀雄
　　被　　　告　丙○○
　　　　　　　　丁○○
　　　　　　　　己○○
　　　　　　　　甲○○
　　　　　　　　乙　○
　　　　　　　　戊○○
　　右　一　人
　　選任辯護人　紀鎮南律師
右上訴人因自訴被告等偽造文書等罪案件，不服台灣高等法院中華民國八十五年三月
二十八日第二審判決（八十五年度上訴字第五九六號，自訴案號：台灣士林地方法院
八十四年度自字第九○號），提起上訴，本院判決如左：
    主  文
上訴駁回。
    理  由
按刑事訴訟法第三百七十七條規定：上訴於第三審法院，非以判決違背法令為理由，
不得為之。是提起第三審上訴，應以原判決違背法令為理由，係屬法定要件，且必須
依據卷內資料為具體之指摘，並足據以辨認原判決已具備違背法令之形式，始屬相當
。本件原判決依憑合作興建房屋協議書，北回實業股份有限公司（簡稱北回公司）承
受景基建設開發有限公司與中國大眾康寧互助會（簡稱康寧互助會）之契約書、北回
公司與康寧互助會合作興建房屋契約書，台北市政府中山地政事務所民國八十三年五
月五日北市中地一字第○五九九八號函，北回公司與康寧互助會間七十七年十二月二
十九日協議書，地上物拆除切結同意書，交還土地點收清單、收據等影本，證人即台
北市政府地政處專員翁月照之證述，康寧互助會七十七年九月二十一日台互字第二六
九○號函理監事會議紀錄，台北市政府工務局八十一雜字第○四三號、八十三建字第
二九八號、八十三建字第三四七號執照影本等卷證，資為認定被告丙○○、丁○○、
己○○、甲○○、乙○、戊○○等均無上訴人所指共犯刑法第二百十六條、第二百十
一條、第二百十三條等罪情事，因而維持第一審諭知被告等無罪之判決，駁回上訴人
在第二審此部分之上訴，已明所憑之證據及認定之理由。上訴意旨雖指原審審判長
陳國樑、法官林家惠承審本件，均依法應自行迴避而未迴避云云。惟查刑事訴訟法第
十七條第八款所稱推事（法官）曾參與前審之裁判，應自行迴避者，係指同一法官就
同一案件，曾參與下級審之裁判而言。上訴人所指審判長陳國樑及法官林家惠所曾參
與裁判之案件，皆為本案以外之其他案件，不在上開規定應自行迴避之範圍。自不容
執此任意指摘而據為適法之第三審上訴理由。至其餘上訴意旨，徒憑己意，謂原審判
決，對於上訴人所舉民刑案件三十件之判決內容拒予採納，顯有調查職責未盡之違法
云云，漫事爭執，而未依據卷內訴訟資料，具體指摘原判決如何違背法令，亦與首揭
法定上訴要件不符，自難認已具合法之上訴。其此部分上訴違背法律上之程式，應予
駁回。又刑事訴訟法第三百七十六條所列各罪之案件，經第二審判決者，不得上訴於
第三審法院，法有明文。本件原判決關於上訴人所訴刑法第一百六十五條、第二百十
四條、第三百零四條、第三百零六條、第三百二十條第二項各罪部分，核屬刑事訴訟
法第三百七十六條第一款、第二款之案件，依前開說明，既經第二審判決自不得上訴
於第三審法院，上訴人竟復提起上訴，顯為法所不許，亦應併予駁回。
據上論結，應依刑事訴訟法第三百九十五條前段，判決如主文。
中      華      民      國    八十六    年      三      月      六      日
                              最高法院刑事第六庭
                                  審判長法官  黃  劍  青
                                        法官  劉  敬  一
                                        法官  林  增  福
                                        法官  林  文  豐
                                        法官  邵  燕  玲
      右正本證明與原本無異
                                              書  記  官
中      華      民      國    八十六    年      三      月     十八     日
